

SEBASTIAN SOBÓL

DANE OSOBOWE

Imię i nazwisko

Sebastian Soból

Numer telefonu +48 695 268 737

10 030 200 10

E-mail

sebastiansobol75@gmail.com

UMIEJĘTNOŚCI

Zaangażowanie	••••
Otwartość	••••
Kreatywność	••••
Elastyczność	••••
PHP	••••
OOP	••••
Java	••••
MySQL	••••
HTML/CSS	••••
JavaScript	••••
C++	••••
JIRA	••••
Active Directory	••••
Praca w dokumentach	••••
Wiedza sieciowa	••••
Wiedza komputerowa	••••
Aplikacje google	••••
Komunikatywność	••••
Linux	••••
GPO	••••
Admin Google	••••
Powershell	••••
Python	••••
WordPress	••••

JĘZYKI

Angielski	•	•	•	•	
Francuski		•			

20 latek z doświadczeniem w branży IT. Szybko uczę się nowych rzeczy i umiejętnie je wykorzystuje. Aktualnie pracuje jako IT Support w firmie Sinterit, w której zajmuje się głównie technicznymi rzeczami, ale rozwiązuję też proste zadania programistyczne i administruję firmową stronę internetową w WordPress.

EDUKACJA

Technik Informatyk

wrz 2019 - maj 2023

Technikum Energetyczno Elektroniczne im. Tadeusza Kościuszki nr 9 w Krakowie, Kraków

DOŚWIADCZENIE ZAWODOWE

Praktykant sty 2021 - cze 2021

CLICO, Kraków

- · Serwis Komputerowy
- Praca w 4-osobowym zespole
- · Konfiguracja urządzeń sieciowych

Praktykant gru 2021 - sty 2022

Mateusz Wtorek, Kraków

- Praca zdalna tworząc strony internetowe
- · Bootstrap, HTML, CSS, JavaScript, PHP

IT Support wrz 2023 - Obecnie

Sinterit, Kraków

- · Umowa o pracę, pełen etat
- Zarządzanie Active Directory w firmie z ponad 150 osobami
- Zarządzanie rozbudowaną strukturą sieciową, ponad 250 urządzeń (laptopy, routery, drukarki, switche, access pointy, serwery)
- · Administrowanie w programie JIRA
- · Administrator firmowego Google Cloud
- Wsparcie techniczne pracowników naprawianie ,montowanie i konfigurowanie wszelkiego sprzętu około komputerowego
- Tester oprogramowania do produkowanych drukarek 3D
- Administracja stroną internetową w WordPress
- · Praca w Google Workspace
- Prowadzenie ewidencji sprzętu oraz innych elementów będących składnikami infrastruktury teleinformatycznej (oprogramowania, licencje)
- Praca z osobami z innych krajów i płynna komunikacja z nimi w języku angielskim
- Zarządzanie i konfigurowanie używanego w firmie oprogramowania : VPN, Antywirus

CERTYFIKATY

Kwalifikacja w zawodzie INF.02

2022

Kwalifikacja w zawodzie INF.03

2023

ZAINTERESOWANIA

- Programowanie
- Branża IT
- Piłka Nożna
- Kinematografia
- Kultura Japońska
- Siatkówka

INFORMACJE DODATKOWE

 Orzeczenie o Niepełnosprawności w stopniu Umiarkowanym o kodzie 08-T

Unity Certified User: Programmer	2022
Windows Server 2016 w Praktyce	2024
Powershell dla Administratora Windows	2024
KURSY	
Front-End Developer	lip 2023
Python Programmer	lip 2023
Unity Game Developer	cze 2022

STRONA INTERNETOWA I MEDIA SPOŁECZNOŚCIOWE

cze 2020

<u>Portfolio</u>

Photoshop User

POLITYKA PRYWATNOŚCI

Wyrażam zgodę na przetwarzanie moich danych osobowych dla potrzeb niezbędnych do realizacji procesu rekrutacji (zgodnie z ustawą z dnia 10 maja 2018 roku o ochronie danych osobowych (Dz. Ustaw z 2018, poz. 1000) oraz zgodnie z Rozporządzeniem Parlamentu Europejskiego i Rady (UE) 2016/679 z dnia 27 kwietnia 2016 r. w sprawie ochrony osób fizycznych w związku z przetwarzaniem danych osobowych i w sprawie swobodnego przepływu takich danych oraz uchylenia dyrektywy 95/46/WE (RODO).